ACORDAO-COMPLETO-2376116

ACÓRDÃO DE RELAÇÃO

ACÓRDÃO DE RELAÇÃO 9747/2019 ATA 35/2019 - SEGUNDA CÂMARA

Acórdão 9747/2019-TCU-Segunda Câmara
VISTO, relacionado e discutido estes autos de Concessões de Pensões Civis em favor de beneficiários de ex-servidores da Superintendência de Administração do Ministério do Planejamento, Orçamento e Gestão no Amapá, cujos atos foram encaminhados a este Tribunal, por intermédio do sistema Sisac, para apreciação na forma da Instrução Normativa TCU 78/2018.
Considerando tão-somente, em relação aos benefícios instituidores Albertino Correa (CPF XXX.636.382-XX) e Ana Rosa Teixeira Pantaleão (CPF XXX.700.252-XX) , perderam o objeto, ante falecimento/maioridade dos respectivos beneficiários, conforme art. 260, § 5º do Regimento Interno deste Tribunal;
Considerando o parecer do Ministério Público junto ao TCU;
ACORDAM os Ministros do Tribunal de Contas da União, diante das razões expostas pelo Relator, e com fulcro no artigo 71, inciso III, da Constituição Federal de 1.988; c/c os arts. 1º, inciso V, e 39, incisos I e II, da Lei nº 8.443/92, c/c os artigos 1º, inciso VIII, 143, inciso II, 260, §§ 1º, 2º e caput, do Regimento Interno/TCU, c/c o artigo 7º, da Resolução TCU 206/2007, alterada pela Resolução 237/2010,  em:
a) considerar legais e conceder o registro dos atos de Miriam Moura de Sousa (CPF: XXX.137.182-XX) , Sylvana Monica de Oliveira Borralho (CPF: XXX.848.222-XX) e Lacy do Rosario Santos (CPF: XXX.073.632-XX) , com fundamento nos arts. 71, inciso III, da Constituição Federal, 1o, inciso V, e 39, inciso II, da Lei n. 8.443/1992 e 260, § 1o, do Regimento Interno do Tribunal de Contas da União;
b) Considerar prejudicado, por perda de objeto, o exame dos atos de Maria Oneide Castro Correa (CPF: XXX.226.882-XX) , Adriano Andress Teixeira Pantaleao (CPF: XXX.682.202-XX) , Anastacia de Barbara Teixeira Pantaleao (CPF: XXX.341.262-XX) , pensionistas dos instituidores Albertino Corrêa (CPF XXX.636.382-XX) e Ana Rosa Teixeira Pantaleao (CPF XXX.700.252-XX) , com fundamento no art. 260, § 5º do Regimento Interno deste Tribunal.
c) Informar aos interessados que o presente Acórdão pode ser acessado por meio do endereço eletrônico www.tcu.gov.br/acordaos.
1. Processo TC-Processo 012.911/2017-8 (PENSÃO CIVIL) 
1.1. Interessados: Adriano Andress Teixeira Pantaleao (XXX.682.202-XX) ; Anastacia de Barbara Teixeira Pantaleao (XXX.341.262-XX) ; Lacy do Rosario Santos (XXX.073.632-XX) ; Maria Oneide Castro Correa (XXX.226.882-XX) ; Miriam Moura de Sousa (XXX.137.182-XX) ; Sylvana Monica de Oliveira Borralho (XXX.848.222-XX) 
1.2. Órgão/Entidade: Superintendência de Administração do Ministério do Planejamento, Orçamento e Gestão no Amapá
1.3. Relator: Ministro Raimundo Carreiro
1.4. Representante do Ministério Público: Procurador Marinus Eduardo De Vries Marsico
1.5. Unidade Técnica: Secretaria de Fiscalização de Pessoal (SEFIP) .
1.6. Representação legal: não há.
1.7. Determinações/Recomendações/Orientações: não há.

Segunda Câmara

Adriano Andress Teixeira Pantaleao (XXX.682.202-XX); Anastacia de Barbara Teixeira Pantaleao (XXX.341.262-XX); Lacy do Rosario Santos (XXX.073.632-XX); Maria Oneide Castro Correa (XXX.226.882-XX); Miriam Moura de Sousa (XXX.137.182-XX); Sylvana Monica de Oliveira Borralho (XXX.848.222-XX)

RAIMUNDO CARREIRO

não há.

PENSÃO CIVIL (PCIV)

Secretaria de Fiscalização de Pessoal (SEFIP).